【裁判字號】    96,簡上,585
【裁判日期】    970513
【裁判案由】    妨害名譽
【裁判全文】
臺灣臺南地方法院刑事判決             96年度簡上字第585號
上  訴  人  臺灣臺南地方法院檢察署檢察官
被      告  甲○○
上列上訴人因被告妨害名譽案件，不服本院96年度簡字第3558號
中華民國96年10月30日第一審判決（聲請簡易判決處刑書案號：
96年度調偵字第910號），提起上訴，被告就被訴事實為有罪之
陳述，本院管轄之第二審合議庭判決如下：
    主  文
上訴駁回。
    事  實
一、甲○○與丁○○均係台南縣永康市○○街21巷15號「晉德華
    廈」之住戶。民國（下同）96年6月14日上午8時45分許，甲○○在前開「晉德華廈」1樓大廳管理室附近，與丁○○因
    細故發生爭執，竟先以紙團朝丁○○丟擲，隨後又基於公然
    侮辱之犯意，在上開處所，公然對丁○○出言辱罵：「蟑螂
    」（台語）等穢語，足以貶損丁○○之社會評價。
二、案經丁○○訴由台南縣警察局永康分局報告台灣台南地方法
    院檢察署檢察官偵查後聲請以簡易判決處刑。
    理  由
壹、程序部分
    按被告以外之人於審判外之言詞或書面陳述，除法律有規定
    者外，不得作為證據；證人依法應具結而未具結者，其證言
    不得作為證據。刑事訴訟法第158條之3、第159條第1項分別
    定有明文。本件證人即告訴人丁○○、證人丙○○於警詢之
    證述，均屬被告以外之人於審判外之言詞陳述；證人即告訴
    人丁○○於偵查中之證述，未經具結，依前揭法律規定，均
    無證據能力，合先說明。
貳、實體部分
  一、被告初固供述於前揭時、地有罵「蟑螂」二字，然矢口否
      認妨害名譽犯行，辯稱：當時沒有指名道姓云云，嗣則自
      白所述「蟑螂」二字確是罵告訴人沒錯等語（本院卷第72
      頁）。經查，被告上開自白，業經證人即告訴人丁○○、
      目擊證人即「晉德華廈」管理員丙○○於本院審理時證述
      在卷，證人丁○○與丙○○並均證稱：被告以「蟑螂」穢
      語辱罵告訴人之同時，尚以紙團丟向告訴人等情，益足認
      被告辱罵之對象確為告訴人無誤，從而，被告自白與事證
      相符，犯行堪予認定。
  二、核被告所為係犯刑法第309條第1項之公然侮辱罪。
  三、上訴意旨雖以：被告犯後顯無悔意，不知悔改，原審僅判
      處罰金新台幣三千元，量刑過輕，請求撤銷原判決，更為
      適當之判決等語，然關於刑之量定，係實體法上賦予法院
      得為自由裁量之事項，倘其未有逾越法律所規定之範圍，
      除顯有失出失入等科罰與罪責不相當之情形外，應予尊重
      ，不得任意加以指摘；原審判決引用檢察官聲請簡易判決
      處刑書之記載，而檢察官聲請簡易判決處刑書業經記載被
      告對告訴人辱罵「蟑螂」穢語時，以紙團朝向告訴人丟擲
      之行為態樣與犯罪手段，暨其矢口否認犯行之犯後態度，
      因認原告量刑時應已審酌被告上開行為態樣、犯罪手段及
      犯後態度，並就所宣告之罰金刑諭知易服勞役之折算標準
      ，其認事用法，難認有何違法或不當情事，上訴意旨以原
      審量刑過輕為由，指摘原判決不當，請求撤銷原判決，尚
      無理由，應予駁回。
據上論斷，應依刑事訴訟法第455條之1第1項、第3項、第364 條
、第368條，判決如主文。
本案經檢察官乙○○到庭執行職務。
中    華    民    國    97    年    5     月    13    日
                  刑事第五庭  審判長  法  官  沈揚仁
                                      法  官  林欣玲
                                      法  官  林逸梅
以上正本證明與原本無異。
本件不得上訴。
                                      書記官  葉仲文
中    華    民    國    97    年    5     月    14    日
附錄本案論罪科刑法條全文：
中華民國刑法第309條（公然侮辱罪）
公然侮辱人者，處拘役或 3 百元以下罰金。
以強暴犯前項之罪者，處 1 年以下有期徒刑、拘役或 5 百元以
下罰金。


司法院資訊處製作；財團法人民間司法改革基金會備份。
